pl: Typ koralików (ozdoba naszywki): Koraliki akrylowe; Koraliki rurkowe; Koraliki ceramiczne; Koraliki kryształowe; Koraliki czeskie; Koraliki fasetowane; Perły słodkowodne; Koraliki szklane; Koraliki metalowe; Mieszane typy koralików; Koraliki perłowe (sztuczne); Koraliki z cyrkoniami; Drobne koraliki; Koraliki kamienne; Koraliki drewniane; Inne
en: Bead type (patch embellishment): Acrylic beads; Bugle beads; Ceramic beads; Crystal beads; Czech beads; Faceted beads; Freshwater pearls; Glass beads; Metal beads; Mixed bead types; Pearl beads (faux); Rhinestone beads; Seed beads; Stone beads; Wood beads; Other
nb: Perletype (lapputsmykning): Akrylperler; Stavperler; Keramikkperler; Krystallperler; Tsjekkiske perler; Fasetterte perler; Ferskvannsperler; Glassperler; Metallperler; Blandede perletyper; Perler (kunstige); Strassperler; Seed-perler; Stenperler; Treperler; Annet
bg-BG: Вид мъниста (украса с лепенка): Акрилни мъниста; Мъниста тип пръчица; Керамични мъниста; Кристални мъниста; Чешки мъниста; Фасетирани мъниста; Сладководни перли; Стъклени мъниста; Метални мъниста; Смесени видове мъниста; Перлени мъниста (изкуствени); Мъниста от кристали; Дребни мъниста; Каменни мъниста; Дървени мъниста; Друго
vi: Loại hạt (trang trí miếng vá): Hạt cườm acrylic; Hạt cườm ống; Hạt gốm; Hạt pha lê; Hạt cườm Séc; Hạt cườm cắt giác; Hạt ngọc trai nước ngọt; Hạt cườm thủy tinh; Hạt cườm kim loại; Các loại hạt cườm hỗn hợp; Hạt giả ngọc trai; Hạt đính đá; Hạt cườm nhỏ; Hạt cườm đá; Hạt cườm gỗ; Khác
ro-RO: Tip de mărgele (ornament petic): Mărgele din acril; Mărgele tubulare; Mărgele din ceramică; Mărgele de cristal; Mărgele de Cehia; Mărgele fațetate; Perle de apă dulce; Mărgele din sticlă; Mărgele metalice; Tipuri mixte de mărgele; Mărgele tip perlă (imitație); Mărgele cu ștrasuri; Mărgele de nisip; Mărgele din piatră; Mărgele din lemn; Altele
hu: Gyöngytípus (foltdíszítő): Akrilgyöngyök; Szalmagyöngyök; Kerámiagyöngyök; Kristálygyöngyök; Cseh gyöngyök; Fazettált gyöngyök; Édesvízi igazgyöngyök; Üveggyöngyök; Fémgyöngyök; Vegyes típusú gyöngyök; Műgyöngyök; Strasszgyöngyök; Kásagyöngyök; Kőgyöngyök; Fagyöngyök; Egyéb
de: Perlenart (Aufnäherverzierung): Acrylperlen; Stiftperlen; Keramikperlen; Kristallperlen; Tschechische Perlen; Facettenperlen; Süßwasserperlen; Glasperlen; Metallperlen; Gemischte Perlenarten; Kunstperlen; Strassperlen; Rocailles; Steinperlen; Holzperlen; Sonstige
da: Perletype (lapudsmykning): Akrylperler; Stavperler; Keramikperler; Krystalperler; Tjekkiske perler; Facetterede perler; Ferskvandsperler; Glasperler; Metalperler; Blandede perletyper; Perler (imiterede); Rhinestensperler; Rocailles-perler; Stenperler; Træperler; Andet
th: ประเภทลูกปัด (สำหรับตกแต่งแพตช์): ลูกปัดอะคริลิก; ลูกปัดปล้องอ้อย; ลูกปัดเซรามิก; ลูกปัดคริสตัล; ลูกปัดแก้วเช็ก; ลูกปัดเจียระไน; ไข่มุกน้ำจืด; ลูกปัดแก้ว; ลูกปัดโลหะ; ลูกปัดผสม; ลูกปัดมุก (เทียม); ลูกปัดพลอยเทียม; ลูกปัดเม็ดทราย; ลูกปัดหิน; ลูกปัดไม้; อื่นๆ
ja: ビーズタイプ（パッチ装飾）: アクリルビーズ; ビューグルビーズ; セラミックビーズ; クリスタルビーズ; チェコビーズ; ファセットビーズ; 淡水パール; ガラスビーズ; メタルビーズ; ミックスビーズ; パールビーズ (フェイク); ラインストーンビーズ; シードビーズ; ストーンビーズ; ウッドビーズ; その他
ko: 비드 유형(패치 장식): 아크릴 비즈; 뷰글 비즈; 세라믹 비즈; 크리스탈 비즈; 체코 비즈; 패싯 비즈; 담수 진주; 유리 비즈; 금속 비즈; 혼합 비즈 종류; 진주 비즈(인조); 라인스톤 비즈; 시드 비즈; 스톤 비즈; 우드 비즈; 기타
fi: Helmityyppi (koristehelmi): Akryylihelmet; Putkihelmet; Keraamiset helmet; Kristallihelmet; Tšekkihelmet; Fasetoidut helmet; Makeanvedenhelmet; Lasihelmet; Metallihelmet; Erilaisia helmiä; Helmihelmet (keinotekoiset); Strassihelmet; Siemenhelmet; Kivihelmet; Puuhelmet; Muu
ru: Тип бисера (украшение в виде нашивки): Акриловые бусины; Стеклярус; Керамические бусины; Хрустальные бусины; Чешские бусины; Граненые бусины; Речной жемчуг; Стеклянные бусины; Металлические бусины; Смешанные типы бусин; Искусственный жемчуг; Бусины со стразами; Бисер; Каменные бусины; Деревянные бусины; Другое
nl: Kraaltype( patchversiering): Acryl kralen; Pijpkralen; Keramische kralen; Kristallen kralen; Tsjechische kralen; Gefacetteerde kralen; Zoetwaterparels; Glaskralen; Metalen kralen; Gemengde kraalsoorten; Parelkralen (imitatie); Strasskralen; Rocailles; Stenen kralen; Houten kralen; Overig
cs: Typ korálků (zdobení na nažehlovačkách/nášivkách): Akrylové korálky; Čípky; Keramické korálky; Křišťálové korálky; České korálky; Fasetované korálky; Sladkovodní perly; Skleněné korálky; Kovové korálky; Smíšené typy korálků; Perlové korálky (umělé); Štrasové korálky; Rokajl; Kamenné korálky; Dřevěné korálky; Jiné
zh-CN: 珠子类型（贴片装饰）: 亚克力珠; 玻璃管珠; 陶瓷珠; 水晶珠; 捷克珠; 刻面珠; 淡水珍珠; 玻璃珠; 金属珠; 混合珠子类型; 珍珠串珠（仿制）; 水钻珠; 米珠; 石头珠; 木珠; 其他
hr-HR: Vrsta perle (ukras za zakrpe): Akrilne perle; Cjevaste perle; Keramičke perle; Kristalne perle; Češke perle; Fasetirane perle; Slatkovodni biseri; Staklene perle; Metalne perle; Miješane vrste perli; Biserne perle (umjetne); Perle s cirkonima; Sitne perle; Kamene perle; Drvene perle; Ostalo
pt-BR: Tipo de conta (enfeite de aplique): Miçangas de acrílico; Miçangas de canutilho; Miçangas de cerâmica; Miçangas de cristal; Miçangas tchecas; Miçangas facetadas; Pérolas de água doce; Miçangas de vidro; Miçangas de metal; Miçangas mistas; Pérolas (falsas); Miçangas de strass; Miçangas; Miçangas de pedra; Miçangas de madeira; Outros
es: Tipo de cuentas (adorno de parche): Cuentas acrílicas; Cuentas de canutillo; Cuentas de cerámica; Cuentas de cristal; Cuentas checas; Cuentas facetadas; Perlas de agua dulce; Cuentas de vidrio; Cuentas de metal; Tipos de cuentas mixtas; Cuentas de perlas (falsas); Cuentas de diamantes de imitación; Mostacillas; Cuentas de piedra; Cuentas de madera; Otro
fr: Type de perle pour ornement d’écusson: Perles en acrylique; Perles tubes; Perles en céramique; Perles en cristal; Perles de Bohême; Perles à facettes; Perles d’eau douce; Perles en verre; Perles en métal; Types de perles mixtes; Perles nacrées (fausses); Perles strass; Perles de rocaille; Perles en pierre; Perles en bois; Autre
tr: Boncuk tipi (yama süslemesi): Akrilik boncuklar; Boru boncuklar; Seramik boncuklar; Kristal boncuklar; Çek boncuklar; Fasetli boncuklar; Tatlı su incileri; Cam boncuklar; Metal boncuklar; Karışık boncuk türleri; İnci boncuklar (suni); Yapay elmas boncuklar; Kum boncuklar; Taş boncuklar; Ahşap boncuklar; Diğer
sv: Pärltyp (lapputsmyckning): Akrylpärlor; Stavpärlor; Keramikpärlor; Kristallpärlor; Tjeckiska pärlor; Fasetterade pärlor; Sötvattenspärlor; Glaspärlor; Metallpärlor; Blandade pärltyper; Pärlimitationer; Strasspärlor; Rocaillepärlor; Stenpärlor; Träpärlor; Övrigt
el: Τύπος χάντρας (διακοσμητικό με σχέδιο): Ακρυλικές χάντρες; Σωληνωτές χάντρες; Κεραμικές χάντρες; Κρυστάλλινες χάντρες; Τσεχικές χάντρες; Πολύεδρες χάντρες; Μαργαριτάρια γλυκού νερού; Γυάλινες χάντρες; Μεταλλικές χάντρες; Διάφοροι τύποι χαντρών; Πέρλες (απομίμηση); Χάντρες από στρας; Χάντρες σποράς; Πέτρινες χάντρες; Ξύλινες χάντρες; Άλλο
sk-SK: Typ korálok (zdobená záplata): Akrylové korálky; Rúrkové korálky; Keramické korálky; Kryštálové korálky; České korálky; Fasetované korálky; Sladkovodné perly; Sklenené korálky; Kovové korálky; Zmiešané typy korálok; Perlové korálky (umelé); Štrasové korálky; Rokajlové korálky; Kamenné korálky; Drevené korálky; Iné
lt-LT: Karoliukų tipas (lopų dekoravimas): Akriliniai karoliukai; Cilindriniai karoliukai; Keraminiai karoliukai; Krištoliniai karoliukai; Čekiški karoliukai; Briaunuoti karoliukai; Gėlavandeniai perlai; Stikliniai karoliukai; Metaliniai karoliukai; Mišrūs karoliukai; Perliniai karoliukai (dirbtiniai); Kalnų krištolo karoliukai; Smulkūs karoliukai; Akmeniniai karoliukai; Mediniai karoliukai; Kita
sl-SI: Vrsta kroglic (okras na našitku): Akrilne perle; Cevaste perle; Keramične perle; Kristalne perle; Češke perle; Fasetirane perle; Sladkovodni biseri; Steklene perle; Kovinske perle; Mešane vrste perl; Biserne perle (umetne); Perle z okrasnimi kamni; Drobne perle; Kamnite perle; Lesene perle; Drugo
zh-TW: 珠子類型 (貼布裝飾): 壓克力串珠; 管珠; 陶瓷串珠; 水晶串珠; 捷克串珠; 切面串珠; 淡水珍珠; 玻璃珠; 金屬串珠; 混合串珠; 仿珍珠串珠; 水鑽串珠; 種子珠; 石材串珠; 木珠; 其他
pt-PT: Tipo de conta (enfeite de aplique): Contas de acrílico; Canutilhos; Contas de cerâmica; Contas de cristal; Contas checas; Contas facetadas; Pérolas de água doce; Contas de vidro; Contas de metal; Tipos de contas mistos; Contas de pérola (falsas); Contas de strass; Missangas; Contas de pedra; Contas de madeira; Outro
it: Tipo di perline (decorazione a toppa): Perline in acrilico; Perline bugle; Perline in ceramica; Perline in cristallo; Perline ceche; Perline sfaccettate; Perle d’acqua dolce; Perline in vetro; Perline in metallo; Tipi di perline misti; Perline perla (finte); Perline con strass; Perline di conteria; Perline in pietra; Perline in legno; Altro